臺灣高等法院刑事裁定               100年度交抗字第1560號
抗  告  人
即受處分人  王鈞賦
上列抗告人因違反道路交通管理處罰條例事件，不服臺灣板橋地
方法院中華民國100年11月1日裁定（100年度交聲字第2955號）
，提起抗告，本院裁定如下：
    主  文
抗告駁回。
    理  由
一、原裁定略以：異議人即受處分人王鈞賦所有之車牌號碼4827
    -RH號之自用一般小貨車，於民國100年4月27日16時41分許
    ，行經國道五號高速公路頭城收費站北上（第6車道），行
    駛電子收費（ETC）車道，而未繳交通行費，嗣經交通部臺
    灣區○道○○○路局委託遠通電收公司寄發催繳通知單，於
    100年6月10日前補繳通行費，亦未於繳費期限內補繳應繳通
    行費等事實，有內政部警政署國道公路警察局公警局交字第
    ZIQ038875號舉發違反道路交通管理事件通知單及高速公路
    局委託遠通電收公司辦理電子收費業務送達證書各1紙在卷
    可佐，異議人確有「汽車行駛於應繳費之公路不依規定繳費
    」之違規行為，異議人雖辯稱未收到通行費補繳通知單云云
    ，然查上開通行費補繳通知單1份，業經交通部臺灣區○道
    ○○○路局委由遠通電收公司於100年5月25日郵寄至異議人
    住所地址「新北市○○區○○路216巷87之1號」，因未獲會
    晤受送達人亦無受領文書之同居人、受僱人或應送達處所之
    接收郵件人員，遂依上開行政程序法關於寄存送達之規定，
    於100年5月25日將該通行費補繳通知單寄存於板橋漢生郵局
    （23支局），並作送達通知書2份，1份黏貼於應受送達人上
    址住所門首，另1份置於該受送達處所信箱或適當位置，以
    為送達，此有高速公路局委託遠通電收公司辦理電子收費業
    務送達證書1份在卷足憑，上開送達方式，核與行政程序法
    規定之寄存送達程序相符，揆諸前揭規定，本件補繳通知單
    自已發生合法送達之效力，不因異議人實際上有無收受而異
    ，故異議人空言伊未收到補繳通知單云云，顯不可採。原處
    分機關依道路交通管理處罰條例第27條第1項之規定，裁處
    罰鍰新臺幣（下同）3,000元，核無違誤，並駁回異議人之
    異議。
二、抗告意旨則謂：其與家人一直未收到通知，在信箱上貼單子
    ，就算是通知嗎？其當然不服云云。
三、經查：
  (一)本件抗告人即受處分人王鈞賦所有之車牌號碼4827-RH號之
    自用一般小貨車，於100年4月27日16時41分許，行經國道五
    號高速公路頭城收費站北上（第6車道），行駛電子收費（
    ETC）車道，而未繳交通行費，經交通部臺灣區○道○○○
    路局委託遠通電收公司寄發催繳通知單，通知於100年6月10
    日前補繳通行費，亦未於繳費期限內補繳應繳通行費等事實
    ，有內政部警政署國道公路警察局公警局交字第ZI Q038875
    號舉發違反道路交通管理事件通知單及高速公路局委託遠通
    電收公司辦理電子收費業務送達證書各1紙在卷可佐，抗告
    人就其所有之上述汽車確有行駛電子收費車道而未繳費之違
    規事實，亦未加以否認（其於原審僅謂餘額不足，未注意扣
    款未成功，原審卷第5頁），堪認抗告人確有「汽車行駛於
    應繳費之公路不依規定繳費」之違規行為。
  (二)至抗告人抗告所謂在信箱上貼單子就算是通知嗎云云，業經
    原審依行政程序法第72條第1項、第73條第1項、第74條第1
    項、第2項規定，說明抗告人之通行費補繳通知單1份，業經
    交通部臺灣區○道○○○路局委由遠通電收公司於100年5月
    25日郵寄至異議人住所地址「新北市○○區○○路216巷87
    之1號」，因未獲會晤受送達人亦無受領文書之同居人、受
    僱人或應送達處所之接收郵件人員，遂依行政程序法關於寄
    存送達之規定，於100年5月25日將該通行費補繳通知單寄存
    於板橋漢生郵局（23支局），並作送達通知書2份，1份黏貼
    於應受送達人上址住所門首，另1份置於該受送達處所信箱
    或適當位置，以為送達，有高速公路局委託遠通電收公司辦
    理電子收費業務送達證書1份在卷（原審卷第14頁）可憑，
    並認上述送達方式，與行政程序法規定之寄存送達程序相符
    ，因本件補繳通知單自已發生合法送達之效力，不因抗告人
    實際上有無收受而異，而駁回抗告人之異議，本院經審，原
    審上揭認定，與行政程序法關於寄存送達之規定相符，抗告
    人本件抗告，諒係因不知悉行政程序法上述相關規定所致，
    並無理由。
  (三)綜上，原審認原處分機關依道路交通管理處罰條例第27條第
    1項之規定，裁處罰鍰3,000元，並無不當，而駁回異議人之
    異議，核無違誤，抗告人仍執上情提起抗告，為無理由，應
    予駁回。
據上論斷，應依道路交通事件處理辦法第25條，刑事訴訟法第41
2條，裁定如主文。
中    華    民    國   100    年    11    月    28    日
                  刑事第二十庭      審判長法  官  楊力進
                                          法  官  林海祥
                                          法  官  詹駿鴻
以上正本證明與原本無異。
不得再抗告。
                                          書記官  梁淑時
中    華    民    國   100    年    11    月    29    日